臺灣板橋地方法院刑事判決　　　　　　 100年度訴字第1099號
公　訴　人　臺灣板橋地方法院檢察署檢察官
被　　　告　林宏德
上列被告因違反毒品危害防制條例案件，經檢察官提起公訴（10
0 年度毒偵字第2003號），本院合議庭裁定改依簡式審判程序，
判決如下：
    主  文
林宏德施用第一級毒品，累犯，處有期徒刑壹年；又施用第二級
毒品，累犯，處有期徒刑陸月。應執行有期徒刑壹年月。
    事  實
一、林宏德前於民國86年間因施用毒品案件，經臺灣高等法院裁
    定送觀察、勒戒後，認有繼續施用毒品之傾向，經同院裁定
    令入戒治處所施以強制戒治，嗣於88年3 月18日停止戒治處
    分出監，所餘期間付保護管束後，復因違反保護管束情節重
    大，經同院裁定撤銷停止戒治，令入戒治處所施以強制戒治
    ，於89年7 月23日強制戒治期滿釋放出所；又於91年間因施
    用毒品案件，經本院以91年度毒聲字第2026號裁定令入戒治
    處所施以強制戒治，於92年10月28日戒治期滿，同次施用毒
    品案件並經本院91年度訴字第1484號判處有期徒刑7 月，並
    於92年2 月10日確定；再於97年間因施用毒品案件，經本院
    以97年度訴字第2892號判決判處有期徒刑11月確定，於98年
    9 月6 日縮刑期滿執行完畢出監。
二、詎其仍不知悔改，明知海洛因、甲基安非他命係屬毒品危害
    防制條例第2 條第2 項第1 款、第2 款所定之第一、二級毒
    品，不得持有、施用，竟仍基於施用第一級毒品海洛因、第
    二級毒品甲基安非他命之犯意，於100 年3 月6 日某時許，
    將車輛停放於新北市板橋區某處，在車內以將海洛因粉末置
    入注射針筒內加水稀釋後靜脈注射之方式，施用第一級毒品
    海洛因1 次；又於100 年3 月6 日某時許，將車輛停放於新
    北市板橋區某處，在車內以將甲基安非他命放入玻璃球吸食
    器內後燒烤加熱吸食煙霧之方式，施用甲基安非他命1 次。
    嗣於同日14時30分許，在新北市板橋區○○○街80巷口，因
    形跡可疑為警攔檢查獲，並經其同意採集尿液送驗後，呈鴉
    片類、甲基安非他命等陽性反應，而查悉上情。
三、案經新北市政府警察局板橋分局報告臺灣板橋地方法院檢察
    署檢察官偵查起訴。
    理  由
一、查被告林宏德所犯係死刑、無期徒刑、最輕本刑為3 年以上
    有期徒刑以外之罪，其於準備程序中就前揭被訴事實為有罪
    之陳述，經受命法官告知簡式審判程序之旨，並聽取其與公
    訴人之意見後，本院合議庭認為適宜由受命法官獨任進行簡
    式審判程序，爰依刑事訴訟法第273 條之1 第1 項規定，裁
    定由受命法官獨任進行簡式審判程序，合先敘明。
二、上揭事實，業據被告於審理時坦承不諱，且被告為警查獲後
    所採集之尿液，經送台灣檢驗科技股份有限公司檢驗結果，
    確呈嗎啡、甲基安非他命等陽性反應，有該公司100 年3 月
    25日報告編號UL/2011/00000000號濫用藥物尿液檢驗報告（
    檢體編號A0000000號）、新北市政府警察局板橋分局偵辦毒
    品危害防制條例被移送人姓名及代碼對照表、搜索扣押筆錄
    、扣押物品目錄表各1 份、查獲照片12張在卷可稽，足徵被
    告之自白與事實相符，堪以採信。是本案事證明確，被告施
    用第一級毒品海洛因、第二級毒品甲基安非他命之犯行，洵
    堪認定。
三、按毒品危害防制條例前於92年7 月9 日修正公布，自93年1
    月9 日施行，觀之該條例第20條、第23條之立法理由，修正
    後毒品危害防制條例就施用毒品者，只於「初犯」及「5 年
    後再犯」二種情形，有其追訴條件之限制，即須於初犯經觀
    察、勒戒或強制戒治釋放後，5 年內均無施用毒品之行為，
    始能認其前所實施之觀察、勒戒或強制戒治已足遮斷毒癮，
    而得於5 年後再犯時，再予適用初犯之規定，重行觀察、勒
    戒等程序。倘5 年內已經再犯，被依法追訴處罰，縱其第3
    次（或第3 次以上）施用毒品之時間在初犯釋放5 年以後，
    即與「5 年後再犯」之情形有別，且因已於「5 年內再犯」
    ，顯見其再犯率甚高，原實施觀察、勒戒或強制戒治，已無
    法收其實效，而無5 年戒斷期之存在，自無再經觀察、勒戒
    及強制戒治之必要，應得逕行追訴處罰（最高法院95年5 月
    9 日95年度第7 次刑事庭會議決議參照）。經查：本件被告
    前於86年間因施用毒品案件，經臺灣高等法院裁定送勒戒處
    所施以觀察、勒戒後，認有繼續施用毒品之傾向，經同院裁
    定令入戒治處所施以強制戒治，於89年7 月23日強制戒治期
    滿釋放出所，又於前述強制戒治執行完畢釋放後5 年內之91
    年間再犯施用第一級毒品罪，經本院以91年度訴字第1484號
    判處有期徒刑7 月確定在案等情，有臺灣高等法院被告前案
    紀錄表1 份在卷可憑，是依上開說明，被告於前述強制戒治
    執行完畢釋放後5 年內，再犯施用毒品罪，經法院判決有罪
    確定後，復犯本件施用毒品之犯行，本件犯行距前揭觀察、
    勒戒執行完畢釋放後雖逾5 年，惟核與毒品危害防制條例第
    20 條 第3 項所定「5 年後再犯」之立法意旨不符，揆諸上
    開說明，仍應予追訴、處罰。是本案事證明確，被告施用第
    一級、第二級毒品之犯行洵堪認定，應依法論科。
四、核被告所為，係犯毒品危害防制條例第10條第1 項之施用第
    一級毒品罪及同條第2 項之施用第二級毒品罪。其施用第一
    級毒品海洛因、第二級毒品甲基安非他命前持有毒品海洛因
    、甲基安非他命之低度行為，分別為施用海洛因、甲基安非
    他命之高度行為所吸收，均不另論罪。又被告所為上開犯行
    ，犯意各別，行為互殊，應予分論併罰。再被告有事實欄所
    載之前科紀錄，於98年9 月6 日有期徒刑執行完畢出監，有
    前開被告前案紀錄表在卷可考，其於受有期徒刑執行完畢後
    ，5 年內故意再犯本件有期徒刑以上之罪，爰依刑法第47條
    第1 項規定論以累犯，並加重其刑。爰審酌被告無視毒品可
    能對自身及家庭所造成之戕害，及對社會治安形成之潛在危
    險，復犯施用毒品之罪，足見其戒絕毒癮之意志不堅，本不
    宜寬貸，惟念其犯後坦承犯行，態度良好，及施用毒品乃戕
    害自身健康，尚未直接危害他人等一切情狀，分別量處如主
    文所示之刑，並定其應執行之刑。
據上論斷，應依刑事訴訟法第273 條之1 第1 項、第299 條第1
項前段，毒品危害防制條例第10條第1 項、第2 項，刑法第11條
、第47條第1 項、第51條第5 款，判決如主文。
本案經檢察官陳宣每到庭執行職務。
中    華    民    國    100    年    9    月   5     日
                 刑事第四庭   法  官  黃繼瑜
以上判決正本證明與原本無異。
如不服本判決應於收受本判決後10日內向本院提出上訴書狀，並
應敘述具體理由，如未敘述上訴理由者，應於上訴期間屆滿後20
日內補提理由書狀於本院（均須按他造當事人之人數附繕本）「
切勿逕送上級法院」。
                              書記官  謝雪紅
中    華    民    國   100    年    9     月    6     日
附錄本案論罪法條：
毒品危害防制條例第10條：
施用第一級毒品者，處6 月以上5 年以下有期徒刑。
施用第二級毒品者，處3 年以下有期徒刑。